【裁判字號】    94,上易,2080
【裁判日期】    950224
【裁判案由】    違反商標法
【裁判全文】
臺灣高等法院刑事判決                94年度上易字第2080號
上  訴  人
即  被  告  甲○○
選任辯護人  張豐祥律師
上列上訴人因違反商標法案件，不服臺灣士林地方法院94年度易
字第224號，中華民國94年7月22日第一審判決（起訴案號：臺灣
士林地方法院檢察署93年度偵字第4984號），提起上訴，本院判
決如下：
    主  文
上訴駁回。
    事  實
一、甲○○前曾因公共危險案件，經臺灣板橋地方法院於民國（
    下同）91年9月23日判處有期徒刑3月確定，甫於91年12月16
    日易科罰金執行完畢，猶不知悔改，與乙○○、王明華、陳
    道明、蘇敬仁、李仁水、林聰成（另案審結），均明知如附
    表一所示商標，係分別由法商路易威登馬爾悌耶公司（商標
    名LV．下稱路易威登公司）、瑞士商香奈兒股份有限公司（
    商標名CHANEL，下稱香奈兒公司）、義商固喜歡固喜股份有
    限公司（商標名GUCCI，下稱固喜公司）、盧森堡商普瑞得
    有限公司（商標名PRADA，下稱普瑞得公司）、法商克麗絲
    汀迪奧高巧股份有限公司（商標名CD，下稱克麗絲汀迪奧公
    司) 、義商芬蒂艾德有限公司（商標名FENDI，下稱芬蒂艾
    德公司）、英商奧佛雷旦喜股份有限公司（商標名DUNHILL
    ，下稱奧佛雷旦喜公司）、荷蘭商卡地亞國際公司（商標名
    CARTIER，下稱卡地亞公司）、法商賽玲有限公司（商標名C
    ELINE，下稱賽玲公司）等向經濟部智慧財產局登記註冊取
    得商標享用權，指定使用於如附表一所示之商品，現均在專
    用期間，非經上開公司授權或同意，不得於同一商品使用相
    同或類似之商標圖樣。然甲○○、林叔芬、王明華、陳道明
    、蘇教仁、李仁水、林聰成等人，自民國92年3月間起竟基
    於共同製造之概括犯意聯絡，由甲○○以親送或貨運快遞方
    式，將切割成型之仿冒上開商標皮料、刻有仿冒商標之零配
    件及仿冒品成品照片等，交寄予王明華、陳道明、蘇敬仁、
    李仁水及林聰成等人分別位於台北市士林區○○○路○段63
    巷12弄8之1號、台北縣三重市○○路○段167巷148號（起訴
    書誤載為台北縣三重市4段167巷148號之2）、台北縣三重市
    ○○街57號5樓、嘉義縣新港鄉板頭村板頭厝6號等地之小型
    工廠，由王明華等人依據仿冒品成品照片，連續分批製作如
    附表二所示之仿冒商標商品，於製作完成後，即以電話通知
    甲○○並約定地點交貨。事後，甲○○採月結方式，以每只
    仿冒品約新台幣（下同）200元至500元元不等的金額，分別
    與王明華等人核算酬勞，再以現金、客票或匯款方式給付王
    明華等人工錢。又甲○○、乙○○明知如附表2、3所示之物
    ，均係未得商標權人同意，而於同一商品使用相同之註冊商
    標之仿冒商品，仍基於共同輸入及販售圖利之概括犯意聯絡
    ，自91年5月間以「冬瓜」名義，透過綽號「廣州林」自大
    陸地區輸入如附表2、3所示之仿冒商品，並藏放於甲○○所
    承租位於桃園縣桃園北興街9號之倉庫及桃園縣桃園市○○○
    街12號之租屋處等地。再連同前述委由國內王明華等人製作
    之仿冒皮件，依不同款式、製工粗細等區別，分別以50 0元
    至2,500元不等之售價，由甲○○、乙○○視客戶地區遠近
    ，以親送或貨運快遞方式寄送，售予王振邦（另行偵辦）等
    中下游批發零售商，每月再由客戶將貨款支票郵寄至桃園縣
    桃園市○○○街12號予甲○○。嗣於93年4月15日，經法務部
    調查局北部機動組持原審核發之搜索票前往甲○○等人設於
    上址之住所、倉庫、工廠實施搜索，分別查獲如附表二、三
    所示之物，仿冒商品共8,000餘件，市價逾2億4千萬元。
    另扣得王明華所有仿冒皮包3個、膠條1箱、皮件原料1捲、
    削皮機1部、上色機1部、裁皮機1部、烙印機1部、針車3部
    。
二、案經如附表1、2所示著作財產權人、法務部調查局北部機動
    組報請臺灣士林地方法院檢察署檢察官偵查起訴。
    理  由
一、上開事實業據上訴人即被告迭次於警詢、偵查中及原審、本
    院審理時均坦承不諱，復有扣案之仿冒前述他人商標之商品
    共8,000餘件，併有經濟部智慧財產局商標註冊證影本及商
    標權網路資料多紙及現場查獲照片數幀在卷可參。又本件仿
    冒之商品，於偵查中分別經告訴代理人檢視，認其材質粗劣
    ，車工簡陋，來源不明，價格懸殊，與真品不符，而為仿冒
    之商品，此有其等出具之鑑定意見書多件附於偵查卷可考。
    被告所製造、輸入及販賣之仿冒商品，分別在其商品表面目
    光所及顯著之處，各有相同如附表1所示之商標圖樣，亦經
    原審勘驗屬實，制有勘驗筆錄1紙可稽，是被告所製造、輸
    入及販賣商品之商標顯與商標權人註冊之商標相同無訛。本
    件事證明確，被告犯行均洵堪認定。
二、核被告甲○○所為，係犯商標法第81條第1款之未得商標權
    人同意，於同一商品，使用相同之註冊商標罪。被告甲○○
    另犯商標法第82條之明知為未得商標權人同意，於同一商品
    ，使用相同之註冊商標商品而輸入及販賣罪。被告甲○○就
    自行製造部分與乙○○、王明華、蘇敬仁、李仁水、陳道明
    、林聰成間，就另從大陸輸入部分，與乙○○及綽號「廣州
    林」間，各具有犯意聯絡與行為分擔，應論以共同正犯。被
    告先後多次製造、輸入及販賣仿冒商標商品之犯行，時間緊
    接，犯罪構成要件相同，顯均係基於概括犯意反覆為之，應
    各依連續犯之規定論以一罪，並依法加重其刑。所犯3罪間
    ，有方法結果之牽連關係，應依刑法第55條從1重之商標法
    第81條第1款之罪處斷。被告甲○○曾因公共危險案件，經
    臺灣板橋地方法院於91年9月23日判處有期徒刑3月確定，甫
    於91年12月16日易科罰金執行完畢，有本院被告全國前案紀
    錄表1紙在卷可查，其於5年內再犯本件有期徒刑以上之罪，
    為累犯，依法遞加重其刑。
三、原審以被告上開犯行，罪證明確，而適用商標法第81條第1
    款、第82條、第83條，刑法第11條、第28條、第56條、第47
    條、第55條、第38條第1項第2款，並審酌被告前曾受有期徒
    刑之執行完畢，竟仍不知悛悔，其為圖私利侵害他人之商標
    權，忽視智慧財產權之規範誡命要求，及其輸入、製造及販
    賣之仿冒商品數量龐大，侵害他人商標權益程度嚴重，惟犯
    後尚能坦認犯行，知所悔悟等一切情狀，判處有期徒刑十月
    。並說明：扣案如附表2所示之物及扣押物編號H001、H002
    、H003之皮包各1個（為同案被告王明華所有），均係仿冒
    之商標商品，其中編號二之1、2之皮革8綑、布料17綑，責
    付吳明煜（被告甲○○之兄）保管之切皮機具1臺（F015）
    ，編號三、263之模版3片、264之模版4片，編號四之7至14
    之物，編號六之4、7皮件原料各1箱，則係被告甲○○等所
    有供共犯本罪所用之物，均據其等陳明在卷，應另依刑法第
    38條第1項第2款之規定沒收（另編號三、51之白色提包為11
    個），乃被告共犯商標法第81條第1款之罪所輸入、製造及
    販賣之物，不問屬於被告與否，均應依商標法第83條之規定
    諭知沒收。另扣案如附表3所示之物（其中編號37之手提包1
    個，應依商標法第83條之規定沒收）及膠條1箱、皮件原料1
    捲、削皮機1部、上色機1部、裁皮機1部、烙印機1部、針車
    3部（編號各為F004、H004，IA007-1、2、3、4、5），則係
    被告甲○○等所有供共犯本罪所用之物，均據其等陳明在卷
    ，應另依刑法第38條第1項第2款宣告沒收。經核原判決上開
    認事用法，洵無違誤。被告上訴，對於前揭犯罪事實固坦承
    不諱，惟以科刑過重而指摘原判決不當求為改判，但查被告
    有公共危險前科，本件並依連續犯累犯論處，又此次查扣仿
    冒商品數量龐大、金額甚鉅，所犯情節嚴重，原審所為量刑
    已屬從寬，被告徒以請求輕判而指摘原判決，委無可採，其
    上訴為無理由，應予駁回。
據上論斷，應依刑事訴訟法第368條，判決如主文。
本案經檢察官田炳麟到庭執行職務。
中    華    民    國    95    年    2     月    24    日
                  刑事第十庭    審判長法  官  劉景星
                                      法  官  李春地
                                      法  官  陳志洋
以上正本證明與原本無異。
不得上訴。
                                      書記官  王韻雅
中    華    民    國    95    年    2     月    27    日
附錄：本案論罪科刑法條全文
商標法第81條第1款
未得商標權人或團體商標權人同意，有下列情形之一者，處三年
以下有期徒刑、拘役或科或併科新臺幣20萬元以下罰金：
一、於同一商品或服務，使用相同之註冊商標或團體商標者。
商標法第82條
明知為前條商品而販賣、意圖販賣而陳列、輸出或輸入者，處一
年以下有期徒刑、拘役或科或併科新臺幣5萬元以下罰金。


司法院資訊處製作；財團法人民間司法改革基金會備份。
